臺灣板橋地方法院民事裁定　　　　　　　100年度事聲字第2號
異　議　人
即　債權人　李秋鳳
相　對　人
即　債務人　許張惠珍
　　　　　　許鴻良
上列當事人間聲請支付命令事件，異議人對於民國99年11月19日
本院司法事務官所為99年度司促字第46134 號民事裁定提出異議
，本院裁定如下：
    主  文
異議駁回。
異議程序費用由異議人負擔。
    理  由
一、按當事人對於司法事務官處理事件所為之終局處分，得於處
    分送達後10日之不變期間內，以書狀向司法事務官提出異議
    。司法事務官認前項異議有理由時，應另為適當之處分；認
    異議為無理由者，應送請法院裁定之。法院認第1 項之異議
    為有理由時，應為適當之裁定；認異議為無理由者，應以裁
    定駁回之，民事訴訟法第240 條之4 第1 項至第3 項分別訂
    有明文。本件異議人就本院司法事務官於民國99年11月19日
    以99年度司促字第46134 號所為准予異議人聲請支付命令之
    裁定，聲明不服而提出異議，司法事務官認其異議無理由而
    送請本院裁定，核與上開條文規定及意旨相符，先予敘明。
二、異議意旨略以：異議人聲請支付命令檢附之票號051170號本
    票（發票日：83年8 月5 日，面額新臺幣〈下同〉16,124,0
    00元）（下稱系爭本票），因未載明到期日，經鈞院命異議
    人補正系爭本票提示日，異議人於99年11月15日補正提示日
    為89年9 月1 日，然上開日期係因異議人電腦按鍵錯誤所致
    ，實際上異議人向相對人請求提示日為87年9 月1 日，故相
    對人應給付異議人16,124,000元，並自提示日起至清償日止
    ，按週年利率5%計算之利息，爰聲明異議，請求鈞院就前開
    債權廢棄原裁定，並更為支付命令之裁定等語。
三、按債權人之請求，以給付金錢或其他代替物或有價證券之一
    定數量為標的者，得聲請法院依督促程序發支付命令；支付
    命令之聲請，應表明下列各款事項：一當事人及法定代理人
    。二請求之標的及其數量。三請求之原因事實。其有對待給
    付者，已履行之情形。四應發支付命令之陳述。五法院；法
    院應不訊問債務人，就支付命令之聲請為裁定，民事訴訟法
    第508 條第1 項、第511 條、512 條分別定有明文。準此，
    得依督促程序請求保護之私權，須以給付金錢或其他代替物
    或有價證券之一定數量為標的，且此項程序之目的在令權利
    義務關係明確，當事人間訟爭性甚微之事件，毋待依循通常
    訴訟程序，得以簡捷之方式取得執行名義，使與獲得確定勝
    訴判決之效果同，期能節省當事人及法院之勞費，並兼顧當
    事人兩造之利益，故督促程序性質上自宜迅速處理，是以，
    核發支付命令之法院僅須就債權人之聲請形式要件審查是否
    符合法條規定之要件，並無對實體事項予以審酌之必要。
四、經查，本件異議人於99年11月8 日，持相對人之被繼承人許
    貽鄭簽發之面額12,304,700元本票及16,124,000元之系爭本
    票影本，具狀向本院聲請核發支付命令，請求相對人應給付
    異議人28,428,700元，並自到期日起至清償日止，按年息百
    分之5 計算之利息。因異議人未表明是否請求相對人連帶給
    付，且所檢附之系爭本票無到期日，應補提示日及利息起算
    日，原審乃於同年月10日通知異議人補正，異議人於同年月
    15日具狀補正請求相對人連帶給付，及系爭本票之提示日為
    89年9 月1 日後，原審隨即於同年月19日裁定，除駁回本件
    逾相對人之被繼承人許貽鄭之遺產範圍之聲請外，並准許：
    「一債務人（即相對人）應於被繼承人許貽鄭之遺產範（圍
    ）向債權人（即異議人）連帶給付新臺幣（下同）壹仟貳佰
    拾萬肆仟柒佰元，及自民國八十九年九月一日起至清償日
    止，按年息百分之五計算之利息。二債務人應於被繼承人許
    貽鄭之遺產範（圍）向債權人連帶給付壹仟陸佰壹拾貳萬肆
    仟元，及自民國八十九年九月一日起至清償日止，按年息百
    分之五計算之利息…」，此有上開本票影本2 紙及本院99年
    9 月21日輔家科春怡字第064243號函、被繼承人許貽鄭繼承
    系統表、相對人及許貽鄭之戶籍謄本、本院99年11月10日輔
    非簡99年度司促字第46134 號函、異議人99年11月15日民事
    補正狀各1 件在卷可稽（見原審卷第2 頁正反面、第4 頁至
    第8 頁、第14頁、第15至第16頁、第37頁、第41頁至第42頁
    ）。
五、異議人雖主張上開准許之裁定第2 項記載系爭本票利息起算
    日89年9 月1 日係其誤寫，實際上之提示日為87年9 月1 日
    ，利息起算日應自該提示日起算云云。惟查，本件原裁定係
    依異議人檢附之系爭本票，及其於99年11月15日提出之民事
    補正狀而為，形式上已符合前揭核發支付命令之規定，並無
    違誤。異議人以可歸責於己之誤寫事由請求廢棄原裁定上開
    部分，並另為裁定，顯非可採，應將其本件異議予以駁回。
六、據上論結：本件異議為無理由，依民事訴訟法第240 條之4
    第3 項後段、第95條、第78條，裁定如主文。
中    華    民    國   100     年    1     月   12   日
                  民事第一庭    法  官  高文淵
以上正本係照原本作成
如對本裁定抗告須於裁定送達後10日內向本院提出抗告狀，並繳
納抗告費新臺幣1,000元
中    華    民    國   100     年    1     月   12   日
                                書記官  黃瀅螢